【裁判字號】    90,易,1306
【裁判日期】    900712
【裁判案由】    竊盜
【裁判全文】
臺灣臺中地方法院刑事判決                          九十年度易字第一三六號
    公  訴  人  台灣台中地方法院檢察署檢察官
    被      告  甲○○
右列被告因竊盜案件，經檢察官提起公訴（九十年度偵字第四七六四號），本院判決
如左：
    主  文
甲○○共同毀壞門扇竊盜未遂，處有期徒刑陸月，如易科罰金，以參佰元折算壹日。
    事  實
一、甲○○與不詳姓名、年籍之成年男子，共同意圖為自己不法之所有，於民國九十
    年三月八日下午一時許，在台中縣清水鎮○○路四十四之一號，敲破乙○○前開
    住處後門玻璃、拉斷鐵條二根及破壞喇叭鎖之方式，毀壞該門扇而開啟後門，無
    故侵入乙○○住宅行竊財物。適於同日下午一時十分許，乙○○返家發現甲○○
    在其住處一、二樓樓梯間，奮力將其逮捕，甲○○並對正在樓上房間翻箱倒櫃搜
    索財物之同夥高呼快跑，該名同夥未取財物即迅速自二樓陽台跳樓逃脫，恰為鄰
    居廖紹煌目睹。
二、案經乙○○訴由台中縣警察局清水分局報請臺灣臺中地方法院檢察署檢察官偵查
    起訴。
    理  由
一、訊據被告甲○○矢口否認右揭犯行，於本院審理時辯稱：伊在路上走時，聽到有
    人敲玻璃聲音並進入告訴人乙○○住宅後門，乃好奇進去看，隨後聽到樓上有移
    動東西聲音，剛好肚子痛想借用廁所，就問有無人在，都沒有人回應，伊上廁所
    一分鐘出來，屋主就回來，當伊是賊，一直打，伊並沒有走到一、二樓樓梯間云
    云。惟查：右揭告訴人住宅後門玻璃、鐵條二根及喇叭鎖遭毀壞、被告無故侵入
    告訴人住宅並對正在樓上行竊之同夥高呼快跑等事實，業經告訴人證述明確，又
    該名同夥自二樓陽台跳樓逃脫一節，復經證人即告訴人之鄰居廖紹煌於警訊時證
    述綦詳，並有毀壞之後門及房內遭翻箱倒櫃之照片各一幀在卷足稽。另被告於警
    訊時稱：伊見該住宅後門未關，進入該住處欲上廁所云云，於九十年三月八日偵
    訊時改稱：伊見該住宅後門玻璃破掉，見門未鎖即進去看看，伊以為有小偷在裡
    面，伊站在門後正好屋主回來云云，於九十年三月二十七日偵訊時則稱：伊走在
    路上聽到告訴人家中有聲音，伊跑過去看，見門破了，好奇進去看，聽到樓上有
    移動聲音，伊問有無人在，無人回應，伊走到門口要報警剛好屋主回來云云。查
    被告於警偵訊及本院審理時，就進入告訴人住處之原因及進入後之目的、行為等
    之供述前後不一。又被告進入告訴人住處後既聽到樓上有聲響，衡情當於徵得屋
    內人同意後才使用該屋內廁所，惟被告在得知屋內有人情形下，卻隨意使用屋內
    設備，顯於常情有違。又告訴人後門位處小巷內，平日甚少有人經過，到達告訴
    人後門之通路一端尚有一小門等情，經告訴人於本院訊問時證述明確，並有其繪
    製之現場圖可參，查告訴人住處後門係一僻靜場所，平常甚少有人經過，被告擇
    該道路行走，其目的亦有可議。是被告上開所辯，顯係事後狡卸之詞，委無足採
    。本案事證明確，被告犯行堪以認定。
二、核被告所為，係犯刑法第三百零六條第一項無故侵入他人住宅罪及同法第三百二
    十一條第二項、第一項第二款毀壞門扇竊盜未遂罪。被告與不詳姓名、年籍之成
    年男子二人間，具有犯意聯絡及行為分擔，為共同正犯。被告所犯前開二罪間，
    有方法目的之裁判上一罪關係，為牽連犯，應依刑法第五十五條規定，從一重之
    毀壞門扇竊盜未遂罪論處。其毀壞告訴人住處門扇行竊，尚未得手即被查獲，已
    著手於犯罪之實施而未遂，為未遂犯，依刑法第二十六條前段之規定，予以減輕
    其刑。爰審酌被告年輕力壯，卻不思以勞力掙取財物，妄想不勞而獲，任意侵入
    他人住宅行竊，擾亂人民對住宅安寧之維護及侵害人民對財產之管領、支配權並
    被告犯罪後態度等一切情狀等情，量處如主文所示之刑，並諭知易科罰金之折算
    標準。
據上論斷，應依刑事訴訟法第二百九十九條第一項前段，刑法第二十八條、第三百二
十一條第二項、第一項第二款、第三百零六條第一項、第五十五條、第二十六條、第
四十一條第一項前段，罰金罰鍰提高標準條例第一條前段、第二條，判決如主文。
中      華      民      國      九十      年      七      月      十二  日
                                        法  官  林郁婷
右正本證明與原本無異。
如不服本判決，應於送達後十日內向本院提出上訴狀 （須附繕本） ，上訴於台灣高
等法院台中分院。
                                        書記官
中      華      民      國      九十      年      七      月      十二  日
附錄論罪科刑法條
刑法第三百二十一條第一項第二款、第二項
犯竊盜罪而有左列情形之一者，處六月以上五年以下有期徒刑：
二、毀越門扇、牆垣或其他安全設備而犯之者。
前項之未遂犯罰之。
刑法
刑法第三百零六條第一項
無故侵入他人宅、建築物或附連圍繞之土地或船艦者，處一年以下有期徒刑、拘役或
三百元以下罰金。


司法院資訊處製作；財團法人民間司法改革基金會備份。
